# 租赁 3

提问人：木叶白牙 时间：2016-01-06 23:23:08
老师您好： 准则讲解：“（五）租赁资产性质特殊，如果不作较大改造，只有承租人才能使用。这条标准是指租赁资产是由出租人根据承租人对资产型号、规格等方面的特殊要求专门购买或建造的，具有专购、专用性质。” 问题一：出租人自建的吗？自建后出租的作为融资租赁处理是否在建工程直接结转至融资租赁资产科目，然后在租赁期开始日结转出去？

回答人：chenyiwei
在实际操作中，通常是出租人根据承租人提出的详细规格要求，由具有相应资质的厂家或工程承包商等进行定制。有些时候这些厂家或承包商也是由承租人指定的。对于出租方而言一般不会确认在建工程，而是将支付设备款或工程款的过程等同于向承租人提供融资的过程，直接确认为金融资产。

提问人：木叶白牙 时间：2016-01-08 22:51:40
老师您好： 准则讲解中提到了自建，那么自建是否也可以？比如找生产设备的厂家做融资租赁，租赁物就是该厂家自己生产的设备？

回答人：chenyiwei
当然也可以。这种情况多数是生产企业或经销商自己做的，类似于分期收款销售业务。专业租赁公司不会自身去制造的。

提问人：木叶白牙 时间：2016-01-11 23:09:57
老师您好： 问题三：非融资租赁企业做融资租赁，相关法律法规是否允许，是否会造成法律上的障碍，从而受到处罚?如果法律上对于非融资租赁企业做融资租赁业务禁止，那么是否应当计提预计负债，并在报告中披露相关风险和可能造成的损失？同时融资租赁企业是否可以从事生产制造？这两者冲突吗？

回答人：chenyiwei
会计准则中的举例只是说明会计处理的原理的，不要把准则中的举例和实际操作中对其他法律法规的遵循问题混淆起来。